臺灣高雄地方法院刑事判決
111年度審訴字第305號
公  訴  人  臺灣高雄地方檢察署檢察官
被      告  晏之龍



上列被告因毒品危害防制條例案件，經檢察官提起公訴（111年
度毒偵字第750號），因被告於準備程序中，就被訴事實為有罪
之陳述，經告知簡式審判程序之旨，並聽取被告、檢察官之意見
後，本院合議庭裁定由受命法官獨任依簡式審判程序審理，判決
如下：
    主  文
晏之龍施用第一級毒品，處有期徒刑陸月，如易科罰金，以新臺
幣壹仟元折算壹日。
    事  實
一、晏之龍前於民國109年間，因施用毒品案件，經本院裁定送
    觀察、勒戒後，認無繼續施用毒品之傾向，於110年4月28日
    執行完畢釋放。詎猶不知警惕，明知海洛因係毒品危害防制
    條例第2條第2項第1款所定之第一級毒品，不得非法持有及
    施用，竟於前開觀察、勒戒執行完畢釋放後3年內，基於施
    用第一級毒品海洛因之犯意，於110年9月30日19至20時許，
    在高雄市橋頭區之友人家中，以將毒品海洛因加入香菸點燃
    吸食煙霧之方式，施用第一級毒品海洛因1次。嗣騎乘車牌號
    碼000-0000號普通重型機車，於110年10月1日19時30分許，
    為警在高雄市橋頭區成功南路由北往南方向某處攔查，經其
    同意採尿送驗後，結果呈嗎啡陽性反應，始悉上情。
二、案經高雄市政府警察局岡山分局報告臺灣橋頭地方檢察署陳
    請臺灣高等檢察署檢察長核轉臺灣高雄地方檢察署檢察官偵
    查起訴。　　
    理  由
一、本件被告晏之龍所犯係死刑、無期徒刑、最輕本刑為3年以
    上有期徒刑以外之罪，其於準備程序進行中就被訴事實為有
    罪之陳述，經受命法官告知簡式審判程序之旨，並聽取當事
    人之意見後，本院合議庭認無不得或不宜改依簡式審判程序
    進行之情形，爰依刑事訴訟法第273條之1第1項、第284條之
    1規定，裁定由受命法官獨任進行簡式審判程序。是本件證
    據調查依刑事訴訟法第273條之2規定，不受同法第159條第1
    項、第161條之2、第161條之3、第163條之1及第164條至170
    條規定之限制，合先敘明。
二、得心證之理由：　　　
　㈠上開犯罪事實，業據被告晏之龍於警詢（警卷第5、7頁）、
    偵訊（偵二卷第61、62頁）及本院審理時（審訴卷第63、77
    、79頁）均坦承不諱；且有高雄市政府警察局岡山分局橋頭
    分駐所偵辦毒品案件嫌疑犯尿液採證取號代碼對照表（檢體
    編號：岡110F364）、正修科技大學超微量研究科技中心尿
    液檢驗報告（檢體編號：岡110F364）各1份（警卷第25、27
    、29頁）、臺灣高雄地方檢察署刑案資料查註紀錄表、全國
    施用毒品案件紀錄表、矯正簡表各1份（偵一卷第11至47、5
    1至53頁）在卷可稽，足認被告上開任意性自白，核與卷內
    證據資料相符，堪以採認。　
　㈡本案被告前於109年間因施用毒品案件，經本院以109年度毒
    聲字第195號裁定送觀察、勒戒，因無繼續施用毒品傾向，
    於110年4月28日執行完畢釋放等情，有被告刑案資料查註紀
    錄表、全國施用毒品案件紀錄表、臺灣高等法院被告前案紀
    錄表各1份在卷可憑（詳前科卷內）。是被告於上開觀察、
    勒戒執行完畢釋放後，3年內再犯本件施用第一級毒品海洛
    因犯行，應依法追訴、處罰。本件事證明確，被告犯行，堪
    以認定，應依法論科。
三、論罪科刑：　　
　㈠按海洛因係毒品危害防制條例第2條第2項第1款所定之第一級
    毒品，依法不得非法持有及施用。本件核被告所為，係犯毒
    品危害防制條例第10條第1項之施用第一級毒品罪。被告施
    用第一級毒品前持有第一級毒品之行為，持有毒品之低度行
    為，為其施用毒品之高度行為所吸收，不另論罪。
　㈡爰以行為人之責任為基礎，審酌被告前經觀察、勒戒程序後
    ，未能戒絕毒品，再犯施用第一級毒品犯行，顯見其自制力
    不足，無法擺脫毒品之控制，實應藉由刑罰之執行，以收教
    化之功能，且被告前有多次犯罪受執行之紀錄，素行難謂良
    好。惟念其犯後於警偵審始終坦承犯行，犯後態度非惡，參
    以被告施用毒品犯行係戕害自身行為，對於社會治安尚未造
    成其他重大損害，兼衡被告自陳學歷高職畢業，入監前從事
    粗工，每天收入約新臺幣1000元，未婚，無小孩等智識、家
    庭及經濟狀況（審訴卷第81頁）等個人責任基礎，暨犯罪之
    動機、目的、手段等一切情狀，量處如主文所示之刑，並諭
    知如易科罰金之折算標準。　
據上論斷，應依刑事訴訟法第273條之1第1項、第284條之1、第2
99條第1項前段，毒品危害防制條例第10條第1項，刑法第11條前
段、第41條第1項前段，判決如主文。　
本案經檢察官陳彥竹提起公訴，檢察官呂乾坤到庭執行職務。
中　　華　　民　　國    111    年    8     月    17   日
                  刑事第五庭  法  官 李昆南 
以上正本證明與原本無異。
如不服本判決應於收受送達後20日內向本院提出上訴書狀，並應
敘述具體理由；如未敘述上訴理由者，應於上訴期間屆滿後20日
內向本院補提理由書（均須按他造當事人之人數附繕本）「切勿
逕送上級法院」。
因疫情而遲誤不變期間，得向法院聲請回復原狀。
中　　華　　民　　國　　111 　年　　8 　　月　　19　　日
                             書記官  鄭仕暘　　　
附錄本判決論罪科刑法條：　　　　　　　　　　　　　　　　
毒品危害防制條例第10條第1項
施用第一級毒品者，處6月以上5年以下有期徒刑。